臺灣臺南地方法院民事裁定
110年度全字第75號
聲  請  人
即  債權人  陳怡蓁

相  對  人
即  債務人  陳冠穎
上列當事人間聲請假處分事件，本院裁定如下：
    主  文
聲請人以新臺幣壹佰捌拾壹萬伍仟陸佰陸拾柒元為相對人提供擔
保後，相對人就如附表編號一至編號五所示不動產，除移轉所有
權予聲請人外，不得讓與、設定抵押權、出租及為其他一切處分
行為。
聲請程序費用新臺幣壹仟元由相對人負擔。
    理  由
一、本件聲請意旨略以：聲請人前於民國109年11月間，將如附
    表編號1至編號5所示不動產（下稱系爭不動產）借名登記為
    相對人所有；聲請人已向相對人為終止兩造間就系爭不動產
    所為借名登記契約之意思表示，並已起訴請求相對人將系爭
    不動產之所有權移轉登記為聲請人所有，現由本院以110年
    度訴字第704號民事事件受理在案。為免請求標的之現狀變
    更，有日後不能強制執行或甚難執行之虞，為此，爰依民法
    第532條規定，聲請假處分，聲請本院裁定相對人就系爭不
    動產，除移轉所有權予聲請人外，不得讓與、設定抵押權、
    出租及為其他一切處分行為；如本院認聲請人之釋明仍有不
    足，聲請人並願供擔保以代釋明等語。並聲明：相對人就系
    爭不動產，除移轉所有權予聲請人外，不得讓與、設定抵押
    權、出租及為其他一切處分行為。　
二、按債權人就金錢請求以外之請求，欲保全強制執行者，得聲
    請假處分。假處分，非因請求標的之現狀變更，有日後不能
    強制執行，或甚難執行之虞者，不得為之。民事訴訟法第53
    2條第1項、第2項分別定有明文。所謂請求標的現狀變更，
    係指為請求標的之物或權利，其從前存在之狀態將有變更而
    言，凡對於物或權利為事實上或法律上之處分均屬之（最高
    法院106年度台抗字第452號裁定參照）。而所謂釋明，乃當
    事人提出之證據雖未能使法院達於確信之程度，但可使法院
    得薄弱之心證，信其事實上之主張大概為如此，即為已足。
    是依當事人之陳述及提出之相關證據，倘可使法院得薄弱之
    心證，信其事實上之主張大概為如此者，即不得謂為未釋明
    （最高法院110年度台抗字第988號裁定可參）。至於債權人
    本案之請求有無理由，乃實體上之問題，應循訴訟程序處理
    ，尚非假處分程序所應審究（最高法院104年度台抗字第585
    號裁定參照）。　　
三、經查：
  ㈠聲請人就其聲請假處分所欲保全強制執行之請求，業據其提
    出土地登記第二類謄本影本5份、土地所有權狀影本4份、建
    物所有權狀影本1份、統一發票（二聯式）影本30份、交屋
    資料簽收表影本1份，以為釋明，可使本院得薄弱之心證，
    信其事實上之主張大概為如此，應認聲請人就本件假處分所
    欲保全強制執行之請求，已盡釋明之責。至於聲請人之本案
    請求有無理由，揆之前揭說明，尚非本院審理本件假處分程
    序所應審究。其次，聲請人就其聲請假處分之原因，亦據其
    提出其上索引卡查詢－當事人姓名查詢影本1份，以為釋明；
    衡之相對人曾與訴外人呂東嘉訂立協議書，與呂東嘉約定願
    將系爭不動產中之如附表編號1、編號5所示不動產移轉登記
    予呂東嘉，有協議書影本1份在卷可按；並酌以相對人目前
    為系爭不動產之所有權人，對於系爭不動產，本有使用、收
    益、處分之權能，如相對人就系爭不動產為讓與、設定抵押
    權、出租及或其他處分行為，聲請人就其聲請假處分所欲保
    全強制執行之請求，日後即有因請求標的之現狀變更而不能
    強制執行，或甚難執行之虞，可認聲請人對於假處分之原因
    已有釋明，雖其釋明尚有不足，惟聲請人既陳明願供擔保以
    補釋明之不足，本院認其釋明之欠缺，得以擔保補其釋明之
    不足，是其請求應予准許。
  ㈡按法院定擔保金額而為准許假處分之裁定者，該項擔保係備
    供債務人因假處分所受損害之賠償，其數額應依標的物受假
    處分後，債務人不能利用或處分該標的物所受之損害額，或
    因供擔保所定之損害額定之（最高法院108年度台抗字第369
    號裁定參照）。查，觀諸卷附聲請人陳稱其與相對人就系爭
    不動產訂立借名登記契約後，系爭不動產之出賣人即訴外人
    誠駿建設有限公司（下稱誠駿公司）與相對人訂立之土地買
    賣合約書、房屋買賣合約書，可知誠駿公司乃以838萬元出
    賣系爭不動產，復查無證據證明系爭不動產目前價值高於或
    低於誠駿公司出賣時之價格，本院認系爭不動產之價值，應
    以838萬元計算為適當。次查，本院審酌聲請人聲請本院諭
    知相對人就系爭不動產，除移轉登記予聲請人外，不得讓與
    、設定抵押權、出租及為其他一切處分行為，相對人所受之
    損失為無法及時利用或處分系爭不動產之利益；斟酌系爭不
    動產之價值為838萬元，有如前述；又依社會通常觀念，相
    對人因本件假處分所受損害即為暫時無法就系爭不動產為買
    賣等處分所生之遲延利息損失；並考量聲請人所欲保全強制
    執行之請求，其訴訟標的之價額逾150萬元，屬於得上訴於
    第三審之事件；參酌各級法院辦案期限實施要點之規定，民
    事通常程序第一、二、三審審判案件之期限分別為1年4月、
    2年及、1年，其可能經過之訴訟期間為4年4月；再依民法第
    203條規定之法定利率5%計算結果，相對人就系爭不動產為
    本院假處分，可能遭受之損害為181萬5,667元〔計算式：8,3
    80,000×5%×（4＋4/12）＝1,815,667，小數點以下四捨五入〕
    ，爰裁定聲請人以181萬5,667元為相對人提供擔保後，相對
    人就系爭不動產，除移轉所有權予聲請人外，不得讓與、設
    定抵押權、出租及為其他一切處分行為。
四、依民事訴訟法第533條前段、第526條第2項、第95條、第78
    條，裁定如主文。
中　　華　　民　　國　　110 　年　　10　　月　　28　　日
                  民事第五庭  法  官　伍逸康
以上正本係照原本作成。　　　　　　　　　
如不服本裁定應於送達後10日內向本院提出抗告狀（並繳納抗告
裁定費新臺幣1,000元）。
中　　華　　民　　國　　110 　年　　10　　月　　28　　日
                              書記官  康紀媛
附註：
（一）債權人提供擔保金之同時，應另按保全債權額（或財產價
      額）千分之八，向本院繳款處繳納執行費。
（二）強制執行法第132條第3項：債權人收受假扣押或假處分裁
      定後已逾30日者，不得聲請執行。
附表
編號 不動產 1 坐落臺南市○○區○○段000○00地號土地，應有部分全部 2 坐落同段394之38地號土地，應有部分十萬分之一千一百六十四 3 坐落同段394之98地號土地，應有部分十萬分之七百五十二 4 坐落同段394之100地號土地，應有部分萬分之一百一十六 5 同段464建號建物，應有部分全部